台灣苗栗地方法院刑事判決　　　　　　　　　　　　　　九十年度易字第七九二號
　　公　訴　人　臺灣苗栗地方法院檢察署檢察官
　　被　　　告　甲○○
右列被告因違反毒品危害防制條案件，經檢察官聲請簡易判決處刑（九十年度偵字第
四九六五號），本院認不宜以簡易判決處刑，改依通常程序審理，本院判決如左：
    主  文
甲○○持有第壹級毒品，處有期徒刑參月，如易科罰金，以參佰元折算壹日。
扣案之第壹級毒品海洛因壹包（淨重參拾參點柒參公克），沒收銷燬之。
    事  實
一、甲○○於民國九十年七月三日，將其所有不詳車號之機車借給陳明峰騎用，陳明
    峰騎用後將第一級毒品海洛因一包（淨重三十三．七三公克）及塑膠夾鏈袋四百
    個，遺忘在該機車之置物箱內。嗣於同月四日下午二時餘，陳明峰打電話告知甲
    ○○，要求其將機車置物箱內之「東西」送回。甲○○遂於同月五日下午五時三
    十分許，騎乘上述機車至苗栗縣苑裡鎮○○里○○路二十三號陳明峰之租住處外
    ，迨自機車置物箱內取出該「東西」時，其已明知係第一級毒品海洛因，為禁止
    非法持有之物，竟仍基於非法持有第一級毒品之犯意，持有而欲送交陳明峰。於
    進入陳明峰屋內前，適逢警方在屋內執行搜索任務，甲○○見狀趕緊將原持在手
    上之海洛因及塑膠夾鏈袋塞入背後腰際，惟仍被警察看到而查獲（陳明峰涉嫌販
    賣第一級毒品海洛因，已另案起訴），並當場扣得海洛因一包。
二、案經苗栗縣警察局通霄分局報請臺灣苗栗地方法院檢察署檢察官偵查起訴。
    理  由
一、訊據被告甲○○固坦承於右揭時、地，經警當場在其身上起獲第一級毒品海洛因
    一包及塑膠夾鏈袋四百個，惟仍矢口否認有何持有第一級毒品海洛因犯行，辯稱
    ：伊不知持有之東西是毒品海洛因，見到警察立即將原持在手上之海洛因及塑膠
    夾鏈袋塞入背後腰際，是因為警察叫伊將東西交出來，伊受到驚嚇，遂本能地將
    該等物放到後面腰際云云（參見本院卷十二頁筆錄），惟查：被告坦承於前揭時
    、地欲持交陳明峰之東西係第一級毒品海洛因，此業經被告初於警訊及檢察官偵
    查時自承：「伊從機車取出東西時，才知道是海洛因」等語（參見九十年度毒偵
    字第一０六三號卷第四一頁反面筆錄）不諱，核與證人陳明峰供証情節相符，參
    以被告手上同時持有塑膠夾鏈袋四百個，其對於另一包白色紛末係毒品，實難委
    為不知，況且其見到警察即將東西藏在背後腰際等情，益徵其在警偵訊所供：知
    道持交陳明峰之東西係第一級毒品海洛因等語，與事實相符，足堪憑採。此外，
    並有前開當場查扣被告所持有之一包白色粉末，經檢察官送請法務部調查局鑑定
    結果，確係含第一級毒品第六項海洛因成分，驗餘合計淨重三三．七三公克，此
    有該局鑑定通知書一份在卷可稽，及當場查獲物品照片二幀，及前開查扣之第一
    級毒品海洛因可證，被告嗣後翻異前供，應係卸責之詞，不足採信。本案事證明
    確，其犯行洵堪認定。
二、核被告所為，係犯毒品危害防制條例第十一條第一項之持有第一級毒品罪。爰審
    酌被告之素行、本案持有海洛因之情節、犯罪動機、目的、手段、所生危害，犯
    後態度等一切情狀，量處如主文所示之刑，並諭知易科罰金之折算標準。雖公訴
    人具體求處被告有期徒刑六月，惟本院審酌被告持有毒品之情節，係要返還陳明
    峰，並非供己販賣、施用等之用，認量處如主文所示之刑，已足資儆懲，併此敘
    明。末查，扣案之第一級毒品海洛因壹包（淨重三三．三七公克），係查獲之毒
    品，應依同條例第十八條第一項前段規定，不問屬於犯人與否，均併諭知沒收銷
    燬之。
據上論斷，應依刑事訴訟法第四百五十二條、第二百九十九條第一項前段，毒品危害
防制條例第十一條第一項、第十八條第一項前段，刑法第十一條、第四十一條第一項
前段，罰金罰鍰提高標準條例第二條，判決如主文。
本案經檢察官黃棋安到庭執行職務
中      華      民      國    九十一   年      一     月    二十九      日
                                      臺灣苗栗地方法院刑事第二庭
                                          法  官  黃  賢  婷
右正本證明與原本無異。
如不服本判決，應於判決送達後十日內向本院提出上訴狀( 應附繕本 )，上訴於
臺灣高等法院台中分院。
                                          書記官   陳文聰
中      華      民      國    九十一   年      一     月    二十九      日
附錄本案論罪科刑法條全文
毒品危害防制條例第十一條
持有第一級毒品者，處三年以下有期徒刑、拘役或新台幣五萬元以下罰金。
持有第二級毒品者，處二年以下有期徒刑、拘役或新台幣三萬元以下罰金。
持有專供製造或施用毒品之器具者，處一年以下有期徒刑、拘役或新台幣一萬元以下
罰金。
